【裁判字號】    99,審易,2259
【裁判日期】    990714
【裁判案由】    毒品危害防制條例
【裁判全文】
臺灣高雄地方法院刑事判決            99年度審易字第2259號
公  訴  人  臺灣高雄地方法院檢察署檢察官
被      告  甲○○
上列被告因違反毒品危害防制條例案件，經檢察官提起公訴（99
年度毒偵字第1489號），被告就被訴事實為有罪之陳述，經本院
告知簡式審判程序之旨，並聽取被告與公訴人之意見後，本院裁
定進行簡式審判程序，判決如下：
    主  文
甲○○犯施用第二級毒品罪，共貳罪，均累犯，各處有期徒刑柒
月，應執行有期徒刑壹年。扣案第二級毒品甲基安非他命壹包（
驗後淨重零點貳貳陸公克暨其包裝袋壹只），沒收銷燬之
    事  實
一、甲○○前因施用毒品案件，經本院裁定送觀察、勒戒後，認
    有繼續施用毒品之傾向，復經本院裁定令入戒治處所施以強
    制戒治，嗣經本院裁定停止戒治、撤銷停止戒治，再令入戒
    治處所施以強制戒治，而於民國90年7 月16日執行完畢，並
    經臺灣高雄地方法院檢察署檢察官以90年度戒毒偵字第 864
    號為不起訴處分確定；又於前開強制戒治執行完畢釋放後 5
    年內，因連續施用毒品案件，經本院以91年度簡字第597 號
    判決判處有期徒刑6 月確定，於93年3 月9 日易科罰金執行
    完畢；另因竊盜案件，經本院以96年度易字第564 號判決判
    處有期徒刑1 年4 月，減刑為有期徒刑8 月確定，於97年 1
    月26日執行完畢。詎其猶未戒絕毒癮，再分別基於施用第二
    級毒品甲基安非他命之犯意，而為下列犯行：(一)於98年12月
    24日某時許，在不詳地點，以將毒品置入玻璃球內用火燒烤
    生煙霧以吸食之方式，施用第二級毒品甲基安非他命1 次。
    嗣於98年12月26日凌晨1 時20分許，在高雄縣六龜鄉文武村
    活動中心前，因另涉竊盜案為警查獲，並經其同意採集尿液
    送驗，檢驗結果呈甲基安非他命陽性反應，始悉上情；(二)於
    99年2 月9 日早上某時許，在高雄縣杉林鄉山上某處，以如
    上所述之方式，施用第二級毒品甲基安非他命1 次。嗣於99
    年2 月10日23時20分許，在高雄縣杉林鄉○○村○○路9 號
    前空地，為警查獲，當場扣得第二級毒品甲基安非他命1 包
    （驗前淨重0.231 公克；驗後淨重0.226 公克），並經其同
    意採集尿液送驗，檢驗結果呈甲基安非他命陽性反應，始查
    悉上情。
二、案經高雄縣政府警察局六龜分局及旗山分局報告臺灣高雄地
    方法院檢察署檢察官偵查後起訴。
    理  由
一、本件被告甲○○所犯係死刑、無期徒刑、最輕本刑為3 年以
    上有期徒刑以外之罪，其於準備程序中就被訴事實為有罪之
    陳述，經法官告知簡式審判程序之旨，並聽取公訴人及被告
    之意見後，本院依刑事訴訟法第273 條之1 第1 項之規定，
    裁定進行簡式審判程序。
二、上揭事實，業據被告於本院審理中坦承不諱，而其為警查獲
    時所採取之尿液，先後經送請台灣檢驗科技股份有限公司檢
    驗結果，均呈安非他命及甲基安非他命陽性反應，有該公司
    99年1 月6 日檢體編號0063濫用藥物尿液檢驗報告、99年 3
    月2 日檢體編號044 濫用藥物尿液檢驗報告、高雄縣政府警
    察局六龜分局偵辦毒品案件嫌疑人尿液採集編號對照表影本
    、高雄縣政府警察局旗山分局杉林派出所偵辦毒品案件嫌疑
    犯尿液採證檢驗對照表影本各1 紙附卷可稽；又於被告於犯
    罪事實(二)遭查扣之白色結晶1 包，經送驗結果，呈甲基安非
    他命陽性反應（驗後淨重0.226 公克），有有高雄縣政府警
    察局旗山分局99年2 月10日偵辦刑案現場勘查照片、高雄縣
    政府警察局旗山分局扣押筆錄、扣押物品收據、扣押物品目
    錄表、臺灣高雄縣政府警察局旗山分局99年度檢總管字第00
    948 號扣押物品清單、高雄高雄醫學大學附設中和紀念醫院
    99年6 月15日第9906-80 號檢驗報告各1 紙附卷可佐，足認
    扣案結晶係第二級毒品甲基安非他命無訛。被告上開自白核
    與事實相符，本件事證明確，應依法論科。
三、按犯毒品危害防制條例第10條之罪，經觀察、勒戒後，認無
    繼續施用毒品之傾向，應即釋放，並為不起訴處分；認有繼
    續施用毒品之傾向者，應由檢察官聲請法院裁定令入戒治處
    所施以強制戒治，至無繼續戒治之必要，強制戒治期滿，應
    即釋放，由檢察官為不起訴處分。經觀察勒戒、強制戒治執
    行完畢釋放後，5 年內再犯第10條之罪，依93年1 月9 日修
    正施行之毒品危害防制條例第23條第2 項規定意旨，應由檢
    察官偵查起訴。又依修正後之規定，僅限於「初犯」及「 5
    年後再犯」二種情形，始應先經觀察、勒戒或強制戒治程式
    。倘被告於5 年內已再犯，經依法追訴處罰，縱其第3 次（
    或第3 次以上）再度施用毒品之時間，在初犯經觀察、勒戒
    或強制戒治執行完畢釋放5 年以後，已不合於「5 年後再犯
    」之規定，且因已於「5 年內再犯」，顯見其再犯率甚高，
    原實施觀察、勒戒或強制戒治，已無法收其實效，即應依該
    條例第10條處罰（最高法院97年度第5 次刑事庭會議決議參
    照）。是本件被告初犯施用毒品犯行，於90年7 月16日戒治
    期滿執行完畢釋放後，5 年內於91年間再犯毒品危害防制條
    例第10條第2 項之罪，已如前述，是依前開說明，縱其本件
    犯罪，係在初犯經觀察、勒戒及強制戒治執行完畢5 年後所
    為，仍應依法論科，併予敘明。
四、核被告所為，均係犯毒品危害防制條例第10條第2 項之施用
    第二級毒品罪。被告施用前後持有第二級毒品甲基安非他命
    之低度行為，為施用之高度行為所吸收，不另論罪；另被告
    所犯上開2 罪，犯意個別、行為互殊，應予分論併罰；又被
    告前有如上所載論罪科刑執行情形，有臺灣高等法院被告前
    案紀錄表在卷可稽，其受有期徒刑之執行完畢後，5 年以內
    故意再犯本件有期徒刑以上之2 罪，均為累犯，均應依刑法
    第47條第1 項規定，加重其刑。爰審酌被告前有多次施用毒
    品之不良素行，有上開前案紀錄表在卷可佐，經觀察勒戒、
    強制戒治及刑之執行完畢後，再犯本件施用毒品罪，足見其
    戒絕毒癮之意志不堅，惟念其施用毒品乃戕害自身健康，尚
    未直接危害他人，反社會性不高等一切情狀，分別量處如主
    文所示之刑，並定其應執行刑，以資懲儆。至於99年2 月10
    日所查扣之扣案物品白色結晶1 包，經送高雄醫學大學附設
    中和紀念醫院檢驗結果（驗後淨重0.226 公克），檢出甲基
    安非他命成分，有上開醫院檢驗報告1 紙在卷可參，足證前
    開白色晶體屬違禁物無訛，不問屬於犯人與否，應依毒品危
    害防制條例第18條第1 項前段之規定，沒收銷燬之；另裝放
    上開毒品之包裝袋1 只，因與毒品難以析離，且無析離之實
    益與必要，併予宣告沒收銷燬之；至於鑑驗耗損部分，既已
    滅失，無庸沒收。
五、據上論斷，應依刑事訴訟法第273 條之1 第1 項、第299 條
    第1 項前段，毒品危害防制條例第10條第2 項、第18條第 1
    項前段，刑法第11條、第47條第1 項、第51條第5 款，判決
    如主文。
本案經檢察官顏漢文到庭執行職務。
中    華    民    國    99    年    7     月    14    日
                  刑事第三庭    法  官 陳航代
以上正本證明與原本無異。
如不服本判決應於收受送達後10日內向本院提出上訴書狀，並應
敘述具體理由；如未敘述上訴理由者，應於上訴期間屆滿後20日
內向本院補提理由書（均須按他造當事人之人數附繕本）「切勿
逕送上級法院」。
中    華    民    國    99    年    7     月    14    日
                                書記官 陳玉娥
附錄本判決論罪之法條
品危害防制條例第10條
施用第一級毒品者，處 6 月以上 5 年以下有期徒刑。
施用第二級毒品者，處 3 年以下有期徒刑。

司法院資訊處製作；財團法人民間司法改革基金會備份。
